【裁判字號】    98,訴,1795
【裁判日期】    980930
【裁判案由】    毒品危害防制條例
【裁判全文】
臺灣板橋地方法院刑事判決              98年度訴字第1795號
公  訴  人  臺灣板橋地方法院檢察署檢察官
被      告  甲○○
                    （現於臺灣桃園女子監獄執行中）
上列被告因違反毒品危害防制條例案件，經檢察官提起公訴（98
年度毒偵字第1481號），本院於準備程序進行中，被告就被訴之
事實為有罪之陳述，經告知被告簡式審判程序之旨，並聽取當事
人之意見後，嗣經本院合議庭裁定進行簡式審判程序，判決如下
：
    主  文
甲○○施用第一級毒品，累犯，處有期徒刑柒月；又施用第二級
毒品，累犯，處有期徒刑肆月；應執行有期徒刑玖月。
    事  實
一、甲○○前因施用毒品案件，經本院以94年度毒聲字第689 裁
    定送勒戒處所執行觀察、勒戒後，認有繼續施用毒品之傾向
    ，再經本院以94年度毒聲字第1175號裁定，令入戒治處所施
    以強制戒治，於民國（下同）95年2 月22日因停止其處分出
    監（起訴書誤為95年6 月26日執行完畢釋放出所），並經臺
    灣板橋地方法院檢察署檢察官以95年度戒毒偵字110 號為不
    起訴處分確定。又因施用毒品案件，經本院分別判處有期徒
    刑3 月、6 月，裁定應執行有期徒刑8 月確定，於96年5 月
    11日易科罰金執行完畢。詎仍不知悔改，於上開強制戒治執
    行完畢釋放後5 年內，又基於施用第一級毒品之犯意，於97
    年12月2 日，在臺北縣三重市○○路承租之套房內，將第一
    級毒品海洛因摻入於香煙內，以火點燃後，再施用含有海洛
    因成分之氣體，以此方式施用第一級毒品海洛因1 次；又另
    行基於施用第二級毒品甲基安非他命之犯意，於同一時、地
    將第二級毒品甲基安非他命置放於吸食器內，用火燒烤後，
    再施用所冒出霧化含有甲基安非他命成分之氣體，以此方式
    施用第二級毒品甲基安非他命1 次（起訴書略載為於97年12
    月3 日16時許為警採尿回溯26小時及96小時內之某時，在不
    詳處所，分別施用第一級毒品海洛因及甲基安非他命各1 次
    ）。嗣於97年12月3 日下午2 時許，經警在臺北市○○街89
    巷15號3 樓之49查獲，並經警採尿送驗呈安非他命類及鴉片
    類陽性反應後，俟甲○○於查獲當時竟基於偽造文書之故意
    ，分別在臺北市政府警察局刑事警察大隊及臺灣板橋地方法
    院檢察署檢察官接受詢問及訊問時，接續冒用「孫昌薇」之
    名義應訊，並於警詢筆錄、搜索扣押筆錄、偵辦毒品案件尿
    液代號對照表、偵訊筆錄受詢問人欄等文件上，偽造「孫昌
    薇」之簽名及指紋，足以生損害於孫昌薇本人與司法機關訴
    追刑事案件之正確性。案經被害人孫昌薇於98年3 月26日接
    獲臺灣板橋地方法院檢察署傳票通知到案說明，並經該署採
    集孫昌薇指紋印送請內政部警政署刑事警察局鑑定結果，始
    循線查知上情。（甲○○涉犯偽造文書犯行，另案由臺灣板
    橋地方法院檢察署檢察官偵辦）。
二、案經臺北市政府警察局刑事警察大隊移送臺灣士林地方法院
    檢察署檢察官呈請臺灣高等法院檢察署檢察長核轉臺灣板橋
    地方法院檢察署檢察官偵查起訴。
    理  由
一、按除被告所犯為死刑、無期徒刑、最輕本刑為三年以上有期
    徒刑之罪或高等法院管轄第一審案件者外，於第一次審判期
    日前之準備程序進行中，被告先就被訴事實為有罪之陳述時
    ，審判長得告知被告簡式審判程序之旨，並聽取當事人、代
    理人、辯護人及輔佐人之意見後，裁定進行簡式審判程序，
    刑事訴訟法第273 條之1 第1 項定有明文。經核本件被告甲
    ○○所犯係死刑、無期徒刑、最輕本刑為三年以上有期徒刑
    以外之罪，其於準備程序中就被訴事實為有罪之陳述，經法
    官告知簡式審判程序之旨，並聽取公訴人及被告之意見後，
    本院合議庭認宜進行簡式審判程序，爰依上揭規定合議裁定
    由受命法官獨任進行簡式審判程序，合先敘明。
二、上揭事實，業據被告甲○○於本院準備程序及審理時供承不
    諱，且被告為警查獲時所採集之尿液，經送請檢驗之結果，
    呈鴉片類及安非他命類陽性反應，有臺灣尖端先進生技醫藥
    股份有限公司出具之濫用藥物檢驗報告乙份附卷可稽（見偵
    查卷第51頁）。是被告自白施用第一級毒品海洛因及第二級
    毒品甲基安非他命，與事實相符，應堪採信。又被告前因施
    用毒品案件，經本院以94年度毒聲字第689 裁定送勒戒處所
    執行觀察、勒戒後，認有繼續施用毒品之傾向，再經本院以
    94年度毒聲字第1175號裁定，令入戒治處所施以強制戒治，
    於95年2 月22日因停止其處分出監，並經臺灣板橋地方法院
    檢察署檢察官以95年度戒毒偵字110 號為不起訴處分確定。
    又因施用毒品案件，經本院分別判處有期徒刑3 月、6 月，
    裁定應執行有期徒刑8 月確定，於96年5 月11日易科罰金執
    行完畢等情，有臺灣高等法院被告前案紀錄表附卷可按。是
    本件罪證明確，被告之犯行堪予認定，應予依法論科。
三、查海洛因與安非他命依其成癮性、濫用性及對社會危害性之
    程度，已分別為毒品危害防制條例第2 條第2 項第1 款、第
    2 款所規定之第一級、第二級毒品。核被告甲○○所為，係
    犯毒品危害防制條例第10條第1 項、第2 項之施用第一級毒
    品及第二級毒品之罪。又被告持有海洛因、安非他命之低度
    行為，應分別為其施用海洛因、安非他命之高度行為所吸收
    ，不另論罪。再被告所犯上開2 罪間，犯意各別，構成要件
    互異，應予分論併罰。末查；被告前有如事實欄所載徒刑執
    行之情形，有臺灣高等法院被告前案紀錄表在卷可徵。其於
    有期徒刑執行完畢後，5 年內故意再犯本件有期徒刑以上刑
    之2 罪，皆為累犯，均應依法各加重其刑。爰審酌被告前已
    因施用毒品經觀察、勒戒、戒治後而獲不起訴處分之寬典，
    猶應知所惕勵，對於施用毒品之違法性及可罰性，應有明確
    而強烈之認識，詎猶不知悛悔，復行施用海洛因及安非他命
    ，戕害自己之身心健康，兼衡其智識程度、犯罪動機、目的
    及犯罪後自承施用毒品犯行，犯後態度良好等一切情狀，分
    別量處如主文所示之刑，並依法定其應執行之刑，以資懲儆
    。
據上論斷，應依刑事訴訟法第273 條之1 第1 項、第299 條第1
項前段，毒品危害防制條例第10條第1 項、第2 項，刑法第11條
前段、第47條第1項、第51條第5款，判決如主文。
本案經檢察官李超偉到庭執行職務
中    華    民    國    98    年    9     月    30    日
                  刑事第二十二庭   法  官  潘  長  生
以上正本證明與原本無異。
如不服本判決應於送達後10日內向本院提出上訴書狀，並應敘述
具體理由；其未敘述上訴理由者，應於上訴期間屆滿後20日內向
本院補提理由書（均須按他造當事人之人數附繕本）「切勿逕送
上級法院」。
                                   書記官  洪  紹  甄
中    華    民    國    98    年    9     月    30    日
附錄本案論罪科刑法條全文：
毒品危害防制條例第10條
施用第一級毒品者，處六月以上五年以下有期徒刑。
施用第二級毒品者，處三年以下有期徒刑。


司法院資訊處製作；財團法人民間司法改革基金會備份。
